【裁判字號】    97,易,1177
【裁判日期】    970423
【裁判案由】    家暴傷害等
【裁判全文】
臺灣板橋地方法院刑事判決              97年度易字第1177號
聲  請  人  臺灣板橋地方法院檢察署檢察官
被      告  甲○○
上列被告因傷害案件，經檢察官聲請簡易判決處刑（97年度偵字
第4515號），本院受理後（原案號：97年度簡字第2964號）認不
宜以簡易程序而改以通常程序審理，判決如下：
    主  文
本件公訴不受理。
    理  由
一、聲請簡易判決處刑意旨略稱：被告甲○○與鄭羽芹原係同居
    之男女朋友，兩人具有家庭暴力防治法第3 條第2 款家庭成
    員之關係，甲○○於民國96年12月24日凌晨0 時許，以門號
    0000000000號行動電話傳送內容為「我所說的一點都沒錯，
    你不錯啦，如果在（再）遇見你我會親手殺了你」之有以加
    害生命之事，恐嚇他人致生危害於安全之簡訊至鄭羽芹門號
    0000000000號行動電話後，藉此恫嚇鄭羽芹，致鄭羽芹心生
    畏懼後（被告所涉恐嚇危害安全部分，由本院另為判決），
    復於同日下午2 時45五分許，於鄭羽芹位於臺北縣五股鄉○
    ○路○ 段135 號4 樓住處，因細故與鄭羽芹發生口角爭執，
    遂基於傷害人身體之犯意，持自備之釣魚小刀劃傷鄭羽芹，
    致鄭羽芹受有臉部、頭皮撕裂傷（各約6 公分長），嗣經鄭
    羽芹至臺北縣政府警察局蘆洲分局報案，始知上情。因認被
    告涉犯刑法第277條第1項之傷害罪嫌等語。
二、按告訴乃論之罪，告訴人於第一審辯論終結前得撤回其告訴
    ；又告訴經撤回者，應諭知不受理之判決，且該判決得不經
    言詞辯論，刑事訴訟法第238 條第1 項、第303 條第3 款及
    第307條分別定有明文。
三、經查，告訴人鄭羽芹告訴被告甲○○傷害案件，聲請簡易判
    決處刑書認被告係觸犯刑法第277 條第1 項之傷害罪嫌，而
    依同法第287 條前段之規定，須告訴乃論。茲據告訴人鄭羽
    芹於97年3 月19日具狀撤回告訴，有聲請撤回告訴狀1 紙在
    卷可憑。揆諸首開法條及說明，本件爰不經言詞辯論，逕為
    諭知不受理之判決。
四、又檢察官聲請簡易判決處刑，而法院於審理後，認應為不受
    理判決之諭知者，應適用通常程序審判之，刑事訴訟法第45
    2 條、第451 條之1 第4 項第3 款分別定有明文。本件檢察
    官雖聲請簡易判決處刑，惟本院認因告訴人撤回告訴，依法
    應諭知不受理之判決，故依照上開法條及說明，改依通常程
    序審判，附此敘明。
據上論斷，應依刑事訴訟法第452 條、第303 條第3 款、第 307
條，判決如主文。
中    華    民    國    97    年    4     月    23    日
                  刑事第十庭  法  官  侯志融
以上正本證明與原本無異。
如不服本判決應於送達後十日內敘明理由向本院提出上訴狀。
                              書記官  張玉如
中    華    民    國    97    年    4     月    23    日


司法院資訊處製作；財團法人民間司法改革基金會備份。
